臺灣高等法院刑事判決　　　　　　　 100年度上訴字第2688號
上　訴　人
即　被　告　李ＯＯ
上列上訴人因妨害風化案件，不服臺灣宜蘭地方法院100年度訴
字第24號，中華民國100年8月8日第一審判決（起訴案號：臺灣
宜蘭地方法院檢察署99年度偵字第253、254、255號），提起上
訴，本院判決如下：
    主  文
上訴駁回。
    理  由
一、按依協商程序所為之科刑判決，不得上訴。但有刑事訴訟法
    第455條之4第1項第1款（撤銷協商之合意或撤回協商之聲請
    者）、第2款（被告協商之意思非出於自由意志者）、第4款
    （被告所犯之罪非第455條之2第1項所定得以聲請協商判決
    者）、第6款（被告有其他較重之裁判上一罪之犯罪事實者
    ）、第7款（法院認應諭知免刑或免訴、不受理者）所定情
    形之1，或協商判決違反第455條之4第2項（法院應於協商合
    意之範圍內為判決、所科之刑以宣告緩刑、2年以下有期徒
    刑、拘役或罰金為限）之規定者，不在此限。又第二審法院
    認為上訴有刑事訴訟法第362條前段（上訴不合法律上之程
    式或法律上不應准許或其上訴權已經喪失）之情形者，應以
    判決駁回之，刑事訴訟法第455條之10第1項、第367條前段
    ，分別定有明文。
二、本件上訴人即被告李ＯＯ於98年5、6月間起至98年11月24日
    上午8時許為警查獲止，因涉嫌有媒介、容留性交易之犯行
    ，經檢察官提起公訴後，復因被告認罪，檢察官遂聲請原審
    改依協商程序而為判決，經檢察官與被告、指定辯護人達成
    協商之合意，其合意內容為「被告願受有期徒10月」等情，
    有原審審判筆錄在卷可稽（原審卷(二)第67頁）。且原判決量
    刑，係與協商合意內容相符，而上開協商合意復無刑事訴訟
    法第455條之4第1項所列情形之一，原審於協商合意範圍內
    為協商判決，核無違誤。被告上訴意旨固指稱：原審量刑時
    ，漏未考量被告係自首而依法減輕其刑云云，然被告自首本
    非法定必須減輕之事由，本院衡酌原審已依檢察官與被告協
    商之刑度量處，被告於原審並已具體明確表明係出於自由意
    志陳述，且當庭親筆簽名確認（原審卷(二)第68頁），因認被
    告上揭上訴理由，核與刑事訴訟法第455條之10第1項但書之
    要件不符。故本件原審協商判決既無刑事訴訟法第455條之
    10第1項但書所定之情形之一，揆諸首揭說明，自屬不得上
    訴。因認被告就上開犯行提起上訴，於法即有未合，應予駁
    回。爰不經言詞辯論為之。
據上論斷，依刑事訴訟法第367條前段、第372條，判決如主文。
中    華    民    國   100    年    9     月    20    日
                  刑事第八庭審判長法  官  林恆吉
                                  法  官  劉嶽承
                                  法  官  王偉光
以上正本證明與原本無異。
如不服本判決，應於收受送達後10日內向本院提出上訴書狀，其
未敘述上訴之理由者並得於提起上訴後10日內向本院補提理由書
（均須按他造當事人之人數附繕本）「切勿逕送上級法院」。
                                  書記官  陳盈璇
中    華    民    國   100    年    9     月    20    日